【裁判字號】    97,訴,1177
【裁判日期】    970620
【裁判案由】    毒品危害防制條例
【裁判全文】
臺灣板橋地方法院刑事判決              97年度訴字第1177號
公  訴  人  臺灣板橋地方法院檢察署檢察官
被      告  甲○○
上列被告因違反毒品危害防制條例案件，經檢察官提起公訴（97
年度毒偵字第459 號），被告於準備程序中對被訴之事實為有罪
陳述，本院合議庭裁定由受命法官獨任行簡式審判程序，並判決
如下：
    主  文
甲○○施用第一級毒品，累犯，處有期徒刑捌月，扣案分裝杓壹
支沒收；又施用第二級毒品，累犯，處有期徒刑伍月，扣案玻璃
球貳個沒收。應執行有期徒刑拾月，扣案分裝杓壹支、玻璃球貳
個均沒收。
    事  實
一、甲○○曾因施用毒品案件，經本院分別以八十七年度毒聲字
    第五八一號、八十八年度毒聲字第四九六九號裁定令入勒戒
    處所觀察、勒戒後，均認無繼續施用毒品之傾向，先後於八
    十七年八月三日、八十八年八月二十三日執行完畢釋放出所
    ，並由臺灣板橋地方法院檢察署檢察官先於八十七年八月十
    日以八十七年度偵字第一四０四九號為不起訴處分後，復於
    八十八年八月二十三日以八十八年毒偵字第一六六號為不起
    訴處分確定在案。嗣甲○○於八十九年一月間因施用毒品案
    件，經檢察官提起公訴（八十九年度毒偵字第二五五八號）
    ，由本院於八十九年八月九日以八十九年度易字第一九六一
    號判處有期徒刑八月確定，於九十年七月四日執行完畢。復
    於九十一年六月間因施用毒品案件，經本院以九十一年度毒
    聲字第三九五八號裁定令入戒治處所施以強制戒治一年，嗣
    於九十三年一月九日因修正施行後之毒品危害防制條例已刪
    除對於二犯以上之施用毒品行為人施以強制戒治之規定，始
    免予強制戒治而未繼續執行強制戒治；而其該次施用毒品犯
    行，經檢察官提起公訴（九十一年度毒偵字第二二０六號）
    ，由本院於九十二年十一月四日以九十二年度訴緝字第一七
    一號判處有期徒刑十月確定；又於九十二年九月間因施用毒
    品案件，經本院以九十三年度訴字第八一號分別判處有期徒
    刑十月、六月，應執行有期徒刑一年三月確定；上述三罪經
    本院以九十三年度聲字第七七一號裁定應執行有期徒刑二年
    ，於九十四年十一月九日縮刑期滿執行完畢。
二、甲○○明知海洛因、甲基安非他命分別係毒品危害防制條例
    所規定之第一級、第二級毒品，不得非法持有、施用，於上
    開觀察、勒戒執行完畢釋放後五年內再犯施用第一級毒品、
    第二級毒品之罪後，復基於施用第一級毒品海洛因之犯意，
    於九十六年十二月二十六日晚間十一時許為警採尿回溯二十
    六小時內之某時許，在其當時臺北縣三重市○○○路一六一
    巷八一號五樓二室住處（起訴書略載不詳地點），以將毒品
    海洛因加水稀釋置於注射針筒，注射至身體血管之方式，非
    法施用第一級毒品海洛因；甲○○另基於施用第二級毒品甲
    基安非他命之犯意，於九十六年十二月二十六日晚間十一時
    許為警採尿回溯九十六小時內之某時許，在上址住處（起訴
    書略載不詳地點），以將毒品甲基安非他命置於玻璃球內點
    火加熱燒烤產生白煙吸聞之方式，非法施用甲基安非他命（
    起訴書誤載「安非他命」）。嗣於九十六年十二月二十六日
    晚間八時十分許，在上址住處為警查獲，並扣得其所有分別
    供施用毒品海洛因、甲基安非他命所用之分裝杓一支、玻璃
    球二個（起訴書誤載一個）。
三、案經臺北縣政府警察局三重分局報請臺灣板橋地方法院檢察
    署檢察官偵查起訴。
    理  由
一、訊據被告甲○○對於上揭時地施用第一級毒品海洛因、第二
    級毒品甲基安非他命之事實，於本院審理中坦承不諱，並有
    其所有分別供施用毒品海洛因、甲基安非他命所用之分裝杓
    一支、玻璃球二個扣案可資佐證；又被告經警查獲所採集尿
    液經送鑑定，亦呈海洛因代謝物嗎啡、安非他命類（甲基安
    非他命、安非他命之濃度分別達３０６１、１２９９ｎｇ／
    ｍｌ）陽性反應，有臺灣檢驗科技股份有限公司九十七年一
    月十日（檢體編號0000000000號）濫用藥物檢驗
    報告、姓名代碼對照表各一紙在卷可稽。按安非他命、甲基
    安非他命固同屬安非他命類之中樞神經興奮劑，且俗名通常
    互為混用，惟二者究係不同之第二級毒品，並以甲基安非他
    命目前國內濫用最為嚴重。而施用甲基安非他命之代謝最先
    是去N-甲基（N-deme thylation）形成安非他命，而施用甲
    基安非他命後，在正常尿液PH值情況下，二十四小時內，有
    百分之四十三服用劑量以甲基安非他命原態排出；另施用安
    非他命後二十四小時內，有百分之三十以安非他命原態排出
    ，百分之二十經去氨基作用及氧化作用形成苯甲酸，百分之
    二經反應形成Norephed rine （參行政院衛生署出版「物質
    濫用」、「常見濫用藥物檢驗方法彙編」所載）。而施用安
    非他命後，其尿液不致檢出甲基安非他命陽性反應，而施用
    甲基安非他命後，其尿液可檢出甲基安非他命和其代謝物安
    非他命成分，有行政院衛生署管制藥品管理局九十三年十一
    月二日管檢字第０九三００一０四九九號函可資參考。是尿
    液經檢驗出甲基安非他命陽性，係被告施用甲基安非他命後
    以甲基安非他命原態排出者；而檢驗出安非他命陽性部分，
    乃施用甲基安非他命、安非他命均可檢驗出安非他命陽性反
    應。是由本件被告尿液經檢驗結果，呈甲基安非他命、安非
    他命陽性反應，及甲基安非他命濃度達３０６１ｎｇ／ｍｌ
    ，揆諸上開說明，堪認被告本件係施用第二級毒品「甲基安
    非他命」，公訴意旨就此部分記載為「安非他命」，尚有誤
    會，應予更正。另被告前有如事實欄所載之觀察勒戒及施用
    毒品犯罪科刑紀錄，有臺灣高等法院被告前案紀錄表附卷可
    憑，足徵被告係觀察、勒戒執行完畢釋放後五年內犯施用第
    一級、第二級毒品之罪後，再犯本件施用第一級毒品、第二
    級毒品之罪。本案事證明確，被告犯行洵堪認定，應依法論
    科。
二、按海洛因、甲基安非他命係毒品危害防制條例第二條第二項
    第一款、第二款所明定之第一級、第二級毒品，不得非法持
    有、施用。核被告所為，係犯毒品危害防制條例第十條第一
    項之施用第一級毒品海洛因罪，及同條第二項之施用第二級
    毒品甲基安非他命罪。其施用第一級毒品海洛因前持有海洛
    因，施用第二級毒品甲基安非他命前持有甲基安非他命之低
    度行為，應分別為施用海洛因、甲基安非他命之高度行為所
    吸收，均不另論罪。又被告所犯上開二罪，其施用之方式不
    同，顯見犯意各別，行為互殊，應予分論併罰。另被告有事
    實欄所載之犯罪執行完畢紀錄，有前開臺灣高等法院被告前
    案紀錄表可按，其於有期徒刑之執行完畢後五年內，再犯本
    件有期徒刑以上刑之二罪，均為累犯，應依法加重其刑。爰
    審酌被告犯罪之動機、目的、手段，施用毒品犯罪戕害一己
    之身心健康，尚未對他人造成實際之損害，其國中肄業之智
    識程度（見警詢筆錄），平日以打零工維生，生活狀況不佳
    ，及其犯後坦承犯行之態度，暨其前於九十六年間因施用毒
    品案件，經法院判處應執行有期徒刑一年八月確定（尚未執
    行）等一切情狀，分別量處如主文所示之刑，並定其應執行
    之刑。
三、扣案之分裝杓一支、玻璃球二個，均係被告所有，分別供其
    施用毒品海洛因、甲基安非他命所用之物，業據被告供述在
    卷，爰依刑法第三十八條第一項第二款規定宣告沒收之。
據上論斷，應依刑事訴訟法第二百七十三條之一第一項、第二百
九十九條第一項前段，毒品危害防制條例第十條第一項、第二項
，刑法第十一條前段、第四十七條第一項、第三十八條第一項第
二款、第五十一條第五款，判決如主文。
本案經檢察官鄭潔如到庭執行職務。
中    華    民    國    97    年    6     月    20    日
                  刑事第十六庭  法  官  楊 志 雄
以上正本證明與原本無異。
如不服本判決應於送達後十日內向本院提出上訴狀。
                                書記官  陳 春 銘
中    華    民    國    97    年    6     月    20    日
附錄本案論罪科刑法條全文：
毒品危害防制條例第十條
施用第一級毒品者，處六月以上五年以下有期徒刑。
施用第二級毒品者，處三年以下有期徒刑。


司法院資訊處製作；財團法人民間司法改革基金會備份。
